

Andrés ANGULO

Développeur Web/Mobile Fullstack

PROFIL

Ancien responsable de magasin avec une expérience solide en gestion, management et un parcours intensif en développement, je mets à votre disposition mes compétences. Motivé et déterminé à m'engager totalement dans un nouveau chapitre de ma vie, je suis prêt à transformer votre défi en une opportunité gagnante-gagnante.

ADRESSE

5, Rue de Luynes 75007 Paris France

TÉLÉPHONE

+33 6 46 34 12 03

@EMAIL

andresangulo@gmail.com

HARD SKILLS

HTML, CSS, JavaScript, React, Next.js, Node.js, Express.js, MongoDB, Mongoose, API, Clean code, Git, Accessibilité & responsive, React Native & Expo, Vercel, Méthode agile, Intégrité des données.

SOFT SKILLS

Gestion, suivi et reporting Communication orale Sens aigu du relationnel Organisé / adaptabilité Capacité à résoudre les problèmes Esprit d'équipe / Leadership Espagnol courant / Anglais notions

DERNIER PROJET



EXPÉRIENCE

[Septembre 2024]

Développeur

Projet JavaScript avec la méthodologie Agile (Kanban) et le système de contrôle de version Git (GitHub).

• Pour le backend :

- Développé avec Express pour gérer efficacement les requêtes HTTP via des API RESTful
- Base de données sécurisée avec MongoDB
 (UID2 pour la création des tokens, BCRYPT pour chiffrer les mots de passe)
- o Interaction sur la BDD via des opérations CRUD
- Variables d'environnement gérées par DOTENV pour l'intégrité des données sensibles.

• Le frontend :

- o Développé avec React Native et Expo
- Suivant l'architecture MVC pour la modularité et la maintenabilité de l'application
- App responsive et accessible à tous
- o Recours à des API pour interagir avec des web services

• <u>Déploiement</u> :

- o Vercel pour le backend
- o Expo pour le frontend.

L'application offre un style graphique épuré et minimaliste, une expérience utilisateur simple qui grâce à une intelligence artificielle, génère des recettes adaptées à partir de photos d'ingrédients. La communauté peut interagir sur des fonctionnalités (commentaires, nouvelle recette, etc.) incluant chacune une authentification utilisateur.

COOKEZ (en cours de développement) — Technologies utilisées : JavaScript, MongoDB, Express, React Native, Expo et Node

[2018 - 2023]

Responsable de magasin / manager

Avec 8 ans d'expérience dans les secteurs du meuble et de l'alimentaire ces dernières années, je suis un professionnel motivé et organisé, doté d'une grande capacité d'adaptation et d'apprentissage continu. Bon communicant et joueur d'équipe, j'ai recruté, formé et accompagné des équipes allant jusqu'à 10 collaborateurs, atteignant ensemble divers objectifs tout en renforçant la satisfaction client.

Un quotidien rythmé par le suivi et l'analyse des KPIs, la mise en place de plans d'action efficaces et résolution de problèmes. Grâce à mon investissement et à mon acharnement au travail, j'ai évolué tout au long de ma carrière, débutant comme caissier, puis assistant manager, avant de prendre en charge la gestion complète de divers points de vente comme responsable de magasin sur Paris et sa région.

POLTRONESOFA [2019-2023] – BIO C'BON [2018-2019] – METRO [2015-2018]

FORMATION

[Juin-août 2024]

LA CAPSULE, Paris

Concepteur Développeur d'Applications Web & Mobile Bootcamp – Full time